臺灣桃園地方法院民事判決
110年度家訴字第3號
原  告  即
反請求被告  甲○○ 
訴訟代理人  陳彥彰律師
被  告  即
反請求原告  乙○○ 
訴訟代理人  陳郁婷律師        
複  代理人  蘇育鉉律師
上列當事人間請求履行離婚協議事件，本院於民國111年1月25日
言詞辯論終結，判決如下：
    主      文
一、被告應將桃園市○○區○○段○○○○○○○○○地號土地（權利範圍均
    為一萬分之七十九），及其上同區段五九九九建號（權利範
    圍全部）暨同區段六一六一號建號（權利範圍十萬分之六八
    零，含編號一五七停車位，權利範圍十萬分之三零七）即門
    牌號碼桃園市○○區○○街○號十三樓暨其共有部分建物所有權
    移轉登記予原告。
二、原告其餘之訴駁回。
三、訴訟費用由被告負擔百分之九十五，餘由原告負擔。
四、原告假執行之聲請駁回。
五、反請求被告應給付反請求原告新臺幣陸拾萬貳仟參佰捌拾玖
    元及自民國一百一十年六月二十二日起至清償日止，按週年
    利率百分之五計算之利息。
六、反請求原告其餘之訴駁回。
七、訴訟費用由反請求被告負擔百分之六十五，餘由反請求原告
    負擔。
八、本判決第五項於反請求原告以新臺幣貳拾萬零柒佰玖拾陸元
    為反請求被告供擔保後，得假執行。但反請求被告以新臺幣
    陸拾萬貳仟參佰捌拾玖元為反請求原告預供擔保後，得免為
    假執行。
九、反請求原告其餘假執行之聲請駁回。
　　事實及理由
壹、程序方面
　　按數家事訴訟事件，或家事訴訟事件及家事非訟事件請求之
    基礎事實相牽連者，得向就其中一家事訴訟事件有管轄權之
    少年及家事法院合併請求，不受民事訴訟法第53條及第248
    條規定之限制；前項情形，得於第一審或第二審言詞辯論終
    結前為請求之變更、追加或為反請求；法院就前條第1項至
    第3項所定得合併請求、變更、追加或反請求之數宗事件，
    應合併審理、合併裁判，家事事件法第41條第1項、第2項、
    第42條第1項前段分別定有明文。原告依兩造於民國108年6
    月6日訂立離婚協議書之「離婚附加條款產權分配」（下稱
    附加條款）及民法第179條規定，起訴請求：①被告應將桃園
    市○○區○○段0000○0000○○○○○○00000000○地號土地，及坐落同
    段5999建號即門牌號碼桃園市○○區○○街0號13樓建物（權利
    範圍：1/1）移轉登記予原告，②被告應給付原告新臺幣（下
    未載明幣別者均同）22萬5,499元，及自起訴狀繕本送達翌
    日起至清償日止，按年息5%計算之利息，③願供擔保，請准
    宣告假執行（見本院卷第3頁），嗣迭經變更，最終於民國1
    10年9月8日具狀變更聲明為：①被告應將桃園市○○區○○段000
    0○0000○○○○○00000000○地號土地，及坐落同段5999建號即門
    牌號碼桃園市○○區○○街0號13樓（權利範圍1/1）暨共有部分
    即同段6161號建號（權利範圍680/100000；含編號157停車
    位，權利範圍307/100000）建物（下合稱系爭房地）之所有
    權移轉登記予原告，②被告應給付原告52萬8,222元，其中20
    萬570元自起訴狀繕本送達翌日起至清償日止，其中32萬7,6
    52元自家事追加暨反訴答辯狀繕本送達翌日起，按年息5%計
    算之利息，③就聲明第2項，願供擔保請准宣告假執行（見本
    院卷第226頁背面）。被告另於110年6月18日依附加條款及
    民法第179條規定，反請求原告給付附加條款約定之收益及
    被告代墊之款項（見本院卷第93頁）。核原告上開聲明之變
    更，僅為擴張或減縮應受判決事項之聲明，被告反請求原告
    給付收益部分與本案請求均涉及附加條款，與本訴之基礎事
    實相牽連，反請求原告給付代墊之款項部分，經兩造合意由
    本院一併審理（見本院卷第217頁），是俱應予准許，並由
    本院合併審理、裁判之。
貳、實體方面
一、原告即反請求被告（下稱原告）主張及答辯意旨略以：
　　㈠兩造於108年6月6日協議離婚時所訂附加條款中，「甲○○所
      得」欄位第1點約定被告即反請求原告（下稱被告）應將
      名下系爭房地過戶予原告，「男方和女方共有財產」欄位
      則約定原告名下廣東省廣州市白云商城1B009-1及-2之2個
      檔口（下分別稱B009-1檔口、B009-2檔口，合稱系爭檔口
      ）所收租金扣掉商場管理費所得和被告平分，而系爭檔口
      為原告向白云商城承租之櫃位，並轉租予攤商，該約定真
      意為共同財產所收利益（即轉租租金）及所支出成本（即
      付予商城之管理費）應共同平均承擔。兩造雖曾提及要變
      更附加條款部分內容，然最終並未談攏，而未有變更附加
      條款之合意，兩造間之約定仍如附加條款所示，惟因被告
      以其為系爭房地所有權人身分驅趕原告，原告擔心被告會
      採取換鎖、報警行動而驚動社區鄰居，乃搬離系爭房地。
      今被告迄未依附加條款前開條款將系爭房地移轉登記予原
      告，且系爭檔口因新型冠狀病毒疫情自108年7月5日起未
      能出租，期間僅B009-1檔口於109年7月至9月曾短暫出租
      ，並約定由承租人負擔半數管理費，其餘管理費皆由原告
      先行支付，而代被告墊付被告本應負擔之半數管理費，被
      告因此獲有不當得利，經計算後自109年2月至110年8月原
      告共為被告代墊之金額為52萬8,222元（明細如附表一及
      附表二）。為此，爰依附加條款「甲○○所得」欄位第1點
      約定請求被告將系爭房地移轉登記予原告，並依附加條款
      「男方和女方共有財產」約定及民法第179條規定，請求
      被告給付52萬8,222元及法定利息。
　　㈡被告反請求原告給付之貨款人民幣7萬3,396元、辦證費用
      人民幣800元及代訂貨傭金人民幣3,672元，未經被告證明
      有其所述之事實，且此係於108年5月下旬給付，此乃兩造
      婚姻關係存續中因共同經營事業而支出，非原告之借款。
      被告反請求原告給付之系爭檔口收益，被告未證明108年6
      月、109年2月至6月之收益金額，且109年2月至6月系爭檔
      口租金已不足支應管理費而無收益。是被告皆不得請求原
      告給付等語。
　　㈢並聲明：1.本訴聲明：①被告應將系爭房地之所有權移轉登
      記予原告，②被告應給付原告52萬8,222元，其中20萬570
      元自起訴狀繕本送達翌日起至清償日止，其中32萬7,652
      元自家事追加暨反訴答辯狀繕本送達翌日起，按年息5%計
      算之利息，③就聲明第2項，願供擔保請准宣告假執行。2.
      反請求部分：①被告之反請求駁回，②如受不利判決，願供
      擔保，請准免予假執行。
二、被告答辯及反請求主張略以：
　　㈠兩造固於108年6月6日訂立離婚協議書，並以附加條款分配
      兩造財產，然被告原於附加條款中同意將系爭房地及臺灣
      3間門市（後因原告經營不善，僅剩大同路門市一家）過
      戶予原告，是希望原告與子女丙○○、丁○○同住於系爭房地
      ，然原告竟結交女友，將丙○○、丁○○趕出系爭房地，被告
      乃於109年7月21日向原告表達欲收回系爭房地及大同路門
      市，經兩造詳盡討論後，於109年10月9日達成合意，原告
      同意將系爭房地及大同路門市交給被告，大陸房產含系爭
      檔口均歸原告，原告旋於翌日搬離系爭房地，並自109年1
      1月起單獨收取大陸房產含系爭檔口之租金，是兩造已合
      意更改附加條款，消滅舊債之關係而成立新債之關係，原
      告依舊債之關係請求移轉系爭房地，並要求被告共同負擔
      系爭檔口管理費，自無所據。縱認系爭檔口仍為兩造共同
      財產，且自109年7月起無租金收入，然附加條款並未約定
      於租金收入不足支付管理費時被告應負擔虧損，被告只是
      無從平分租金，不需因此負擔管理費，原告復未提出任何
      單據證明其就系爭檔口實際收取租金及繳納管理費之金額
      ，原告請求被告給付管理費，亦無理由。
　　㈡108年6月6日至108年9月、109年2月至6月原告未依附加協
      議給付系爭檔口租金扣除管理費之收益予被告，其中108
      年6月6日至108年9月依原告提供之結算表，金額依序為人
      民幣1萬2,318元、人民幣1萬5,595.5元、人民幣1萬5,595
      .5元、人民幣1萬5,799元，109年2月至6月因未有結算表
      ，以後三者平均計算，每月為人民幣1萬5,663.6元，合計
      人民幣13萬7,627元，爰依附加條款「男方和女方共有財
      產」約定及民法第179條規定反請求原告給付。另被告前
      代原告墊付貨款人民幣7萬3,396元、辦證費人民幣800元
      及代訂貨傭金人民幣3,672元，合計人民幣7萬7,868元，
      爰依民法第179條規定反請求原告返還。總計被告可向原
      告請求之金額為人民幣21萬5,495元，以人民幣與新臺幣
      匯率為1：4.377計算，為94萬3,222元等語。
　　㈢並聲明：1.本訴部分：①原告之訴駁回，②如受不利判決，
      願供擔保，請准宣告免為假執行。2.反請求部分：①原告
      應給付被告94萬3,222元，及自反請求起訴狀繕本送達翌
      日起至清償日止，按年息5%計算之利息，②願供擔保，請
      准宣告假執行。
三、兩造原為夫妻，於108年6月6日協議離婚，並於離婚協議書
    中以附加條款分配兩造財產等情，有離婚協議書暨附加條款
    、被告之戶籍資料等件在卷為憑（見本院卷第14至16、20頁
    ），且為兩造所不爭執，堪信為真實。
四、原告主張被告未依附加條款移轉系爭房地及給付附表一、二
    所示系爭檔口管理費予被告等語，被告則以兩造已合意變更
    附加條款，且依其約定被告亦無庸給付系爭檔口管理費等語
    置辯，並反請求原告給付所積欠之系爭檔口管理費及被告代
    墊款項。是本件爭點為：㈠兩造是否已於109年10月9日合意
    變更附加條款？㈡原告依附加條款「甲○○所得」第1點約定請
    求被告移轉登記系爭房地予原告，有無理由？㈢原告依附加
    條款「男方和女方共有財產」約定及民法第179條規定，請
    求被告給付系爭檔口管理費半數，有無理由？若有，被告應
    給付之數額為若干？㈣被告依附加條款「男方和女方共有財
    產」約定及民法第179條規定反請求原告給付系爭檔口租金
    收益及被告代墊款項，有無理由？若有，原告應給付之數額
    為若干？茲論述如下：
    ㈠兩造是否已於109年10月9日合意變更附加條款？
　　1.按當事人主張有利於己之事實，就其事實有舉證之責任，
      民事訴訟法第277 條前段定有明文。被告對於原告主張兩
      造於離婚時簽立離婚協議書，並以附加條款約定財產分配
      方式等節並不爭執，僅抗辯兩造已於109年10月9日合意變
      更其內容而構成債之更改，此既為原告否認，自應由被告
      負舉證之責。
　　2.經查，依卷附兩造不爭執之附加條款內容顯示，附加條款
      共有3部分，第一部分為「王暖秀所得」，內容略為被告
      取得原告名下之廣東省廣州市花都區獅岭鎮獅峰花園D120
      1房產、廣州中國銀行金桂園分行理財金、LEXUS RX330汽
      車、臺灣渣打銀行理財金、存款、臺灣門市訂貨佣金，另
      原告要將台灣銀行購買之黃金轉給被告。第二部分為「甲
      ○○所得」，其中第1點約定「女方（指被告，下同）名下
      過戶給男方（指原告，下同）台灣省桃園市○○區○○街0號1
      3樓產權」，原告另分得桃園市○○區○○路0號、中壢區新生
      路47號及中壢區大同路128號（即大同路門市）三家門市
      、臺灣LANDD ROVER汽車，並約定未成年子女陳泓睿由原
      告任親權人，被告有探視權。第三部分為「男方和女方共
      有財產」，約定「男方名下廣東省廣州市白云商城1B009-
      1＼-2檔口（貳個，即系爭檔口），所收租金扣掉商場管理
      費所得和女方平分」（見本院卷第16頁）。是兩造協議離
      婚時以附加條款分配財產，除系爭房地外，尚有大陸地區
      房產、臺灣及大陸地區之存款、投資、事業及汽車等。
　　3.被告主張兩造已合意變更附加條款內容，無非是以兩造於
      通訊軟體LINE對話中有合意變更之共識。而觀諸諸兩造不
      爭執之109年10月9至10日完整LINE對話截圖顯示，被告主
      張系爭房地在被告名下，被告得自由出入，並要原告搬離
      ，原告則回稱被告未曾繳系爭房地之貸款卻收取大陸租金
      ，兩造開始爭執，原告雖一度稱「我不再續繳房貸，等銀
      行找妳處理，管理費，大陸租金，我要自己收」，並稱是
      「我搬走」、「房貸你自己繳」、「大陸房子，租金我自
      己收」之意，被告稱「你不想繳貸款，就一併把大同店還
      我經營，我才有辦法繳貸款，大陸所有都還給你」，原告
      則回「中壢貸款我下個月我會停止繳貸，大陸房租會停止
      匯進你帳戶」、「你要的都給妳如您所說」、「我明天就
      會去找房子泓睿也會幫他轉學」，被告問「所以房子和大
      同店還給我，大陸都歸你？」，原告回稱「我大同店也準
      備收起來了」、「你要就給妳」，被告傳送「OK」貼圖稱
      「我會重新更改協議內容，明天帶去讓你簽名」，原告則
      稱「那現金就還回來」、「你要財產換掉就必須這樣」，
      被告則稱「我大陸都還給你了，台灣三家剩一家，你要跟
      我要現金有沒有搞錯……」、「那你那兩家店再恢復給我」
      ，其後被告續提出財產分配之方案，並稱「如果這個條件
      談不攏，台灣房子你是自行放棄不繳貸款，我可以同時要
      求履行協議裡的內容」，原告則稱「隨便妳，房貸我不繳
      ，不是我的名字」、「除非過戶」，被告後稱「既然談不
      攏明天我一樣會去處理，請你們收拾隨身物品離開，我房
      子不給你們住了」，原告則稱「房子是妳的名字問的應該
      是妳反正我不要了」、「是妳違反了先前的合約，把我強
      迫驅離中壢市○○街0號13樓，今天我會搬走，房貸我無須
      再付」，並傳送照片稱「已清空」，被告則稱「我希望明
      天當面談劃下我跟你最後的句點……」（見本院卷第129至1
      36、238頁背面）。依上開兩造對話前後語，充其量僅可
      認被告自恃為系爭房地登記所有權人而欲行使所有權人權
      利，原告為此感到不滿，表示不繳房貸、不要系爭房地之
      意，被告雖一度表示要重新簽約，然後續因兩造就附加條
      款中其餘財產是否需併為調整等節爭論不休，最終未有共
      識，即兩造於前開LINE對話中只是各自提出希冀之變更方
      案，未經對造明確允諾，且被告自承兩造並未就更改附加
      條款乙事簽署書面協議（見本院卷第37頁背面），可見兩
      造縱有協議變更附加條款分配方式之討論，亦僅屬磋商階
      段，尚未達成合意，無從認兩造業已合意變更附加條款約
      定之財產分配方式。被告又辯稱原告於前開LINE對話中所
      提拒繳之房貸，是原告事後為拓展事業而以系爭房地申貸
      之款項，並非購買系爭房地時申辦之房貸，原告已於109
      年10月10日主動搬離系爭房地，且其後未再將大陸房產之
      租金收入交付被告等節，不論是否屬實，均無礙於本院前
      開認定。至於原告迄未依附加條款「王暖秀所得」約定部
      分將大陸房產過戶予被告，應歸屬被告之三家門市後陸續
      關閉致未能交付被告等節，要屬被告是否得依附加條款請
      求原告履行之問題，亦無從僅因原告未依約履行即可認兩
      造已合意變更附加條款所為財產分配之約定。
  　㈡原告依附加條款「甲○○所得」第1點約定請求被告移轉登記
      系爭房地予原告，有無理由？
　　　附加條款「甲○○所得」第1點約定「女方名下過戶給男方
      台灣省桃園市○○區○○街0號13樓（即系爭房地）產權」，
      且未經兩造未合意變更其內容，業認如前，而系爭房地現
      仍登記在被告名下，為被告所是認（見本院卷第38頁），
      復經本院調閱系爭房地登記公務用謄本核閱屬實（見本院
      卷第58至63頁），是被告顯尚未依附加條款履行過戶系爭
      房地之義務。從而，原告依附加條款「甲○○所得」第1點
      約定請求被告移轉登記系爭房地予原告，即屬有據，應予
      准許。
  　㈢原告依附加條款「男方和女方共有財產」約定及民法第179
      條規定，請求被告給付系爭檔口管理費半數，有無理由？
      若有，被告應給付之數額為若干？
　　1.按解釋意思表示，應探求當事人之真意，不得拘泥於所用
      之辭句，固為民法第98條所規定。惟探求契約當事人真意
      ，應通觀契約全文，依誠信原則，從契約之主要目的及經
      濟價值等作全盤之觀察，若契約文字，有辭句模糊，或文
      意模稜兩可時，固不得拘泥於所用之辭句，但解釋之際，
      並非必須捨辭句而他求，倘契約文字業已表示當事人真意
      ，無須別事探求者，即不能反捨契約文字更為曲解（最高
      法院86年度台上字第3873號裁判意旨參照）。次按無法律
      上之原因而受利益，致他人受損害者，應返還其利益；雖
      有法律上之原因，而其後已不存在者，亦同，民法第179
      條定有明文。而主張不當得利請求權存在之當事人，對於
      不當得利請求權之成立，應負舉證責任，即應證明他方係
      無法律上之原因而受利益，致其受有損害。如受利益人係
      因給付而得利時，所謂無法律上之原因，係指給付欠缺給
      付之目的。故主張該項不當得利請求權存在之當事人，應
      舉證證明該給付欠缺給付之目的（最高法院103 年度台上
      字第2198號裁判意旨參照）。
　　2.經查，附加條款「男方和女方共有財產」約定「男方名下廣東省廣州市白云商城1B009-1＼-2檔口（貳個，即系爭檔口），所收租金扣掉商場管理費所得和女方平分」，且未經兩造合意變更其內容，已如前述，則兩造自應依該條約定履行。惟該條款僅係約定就原告所收取之系爭檔口租金應如何分配，且語意明確，即系爭檔口收取之全部租金扣除系爭檔口之全部管理費後由兩造平分，並未明載系爭檔口之管理費應如何分擔，無從逕自解釋為系爭檔口之管理費於租金不足時，應由被告平均負擔。是依附加條款「男方和女方共有財產」約定，被告並無給付系爭檔口管理費半數予原告之義務，原告依該約定主張被告應給付系爭檔口管理費半數即附表一、二所示金額予原告，即屬無理由，且被告既無給付上開管理費之義務，被告不給付自未受有任何利益，即不構成不當得利，故原告另依不當得利之法律關係請求被告給付前開管理費，亦屬無據。　 
    ㈣被告依附加條款「男方和女方共有財產」約定及民法第179
      條規定反請求原告給付系爭檔口租金收益及被告代墊款項
      ，有無理由？若有，原告應給付之數額為若干？
　　1.系爭檔口租金收益部分
　　　⑴依前引附加條款「男方和女方共有財產」約定可知，原
        告就系爭檔口收取之租金扣除支出之管理費後，應給付
        其餘額之半數予被告，今原告自承B009-1檔口原告轉租
        給攤商之租期為108年10月1日至109年9月30日，每月租
        金為人民幣2萬元，B009-2檔口原告轉租給攤商之租期
        為108年4月15日至109年4月14日，每月租金為人民幣2
        萬4,000元，並有各該檔口出租合同書影本在卷為憑（
        見本院卷第218、137至138頁），且經原告提出各該合
        同書原本經本院核閱屬實（見本院卷第239頁），堪認
        前開出租情形應屬實在，且可知108年6月6日至108年9
        月、109年2月至6月原告應有系爭檔口全部或至少其中
        一個檔口之租金收入，則於扣除原告該段期間所支出之
        管理費後之餘額，即應與被告平均分配。今被告主張前
        開期間未收到系爭檔口之租金收益，原告復未證明有給
        付前開期間之系爭檔口租金收益予被告，則被告反請求
        原告給付前開期間之系爭檔口租金收益，即屬有據。
　　　⑵就108年6月6日至108年9月、109年2月至6月原告所應支
        付予被告之系爭檔口租金收益金額為何？茲認定如下：
　　　　①108年7、8、9月：依前開合同書，B009-2檔口於此段
          期間確有出租，至於B009-1檔口之租期雖係自108年1
          0月起，惟不代表在此之前未經出租，且依被告提出
          之兩造通訊軟體LINE對話紀錄截圖顯示，原告曾傳送
          對帳紀錄予被告，該對帳紀錄記載於前開3個月份，
          原告每月均有兩筆租金收入及兩筆管理費支出（見本
          院卷第107至108頁，經本院勘驗其內容與被告手機內
          之兩造通話訊息內容相符，見本院卷第273頁），可
          見斯時系爭檔口皆有出租。又依前開對帳紀錄顯示，
          108年7、8、9月，原告就系爭檔口合計收取之租金均
          為人民幣5萬1,000元，支出之管理費則依序為人民幣
          1萬9,809元、人民幣1萬9,809元、人民幣1萬9,402元
          ，是各該月份差額之半數依序為人民幣1萬5,595.5元
          【（5萬1,000－1萬9,809）×1/2＝1萬5,595.5】、人民
          幣1萬5,595.5元【（5萬1,000－1萬9,809）×1/2＝1萬5
          ,595.5】及人民幣1萬5,799元【（5萬1,000－1萬9,40
          2）×1/2＝1萬5,799】。
　　　　②108年6月：依前開合同書所示租期可知，B009-2檔口
          於此段期間確有出租，且系爭檔口之租期均是以1年
          為1期，而B009-1檔口於108年7至9月均有租金收入，
          並於108年10月1日續租1年，可合理推論於108年6月
          亦應有出租。前開對帳紀錄雖未顯示108年6月之款項
          ，惟應可參照相近月份即108年7月之數額，而認整個
          月份為人民幣1萬5,595.5元，惟因兩造於108年6月6
          日始協議離婚簽署附加條款，依比例計算後為人民幣
          1萬2,476.4元（1萬5,595.5×24/30＝1萬2,476.4），
          被告主張僅以人民幣1萬2,318元計算，未逾本院認定
          之金額，應予採計。
　　　　③109年2月至6月：依前開合同書所示，此段期間僅B009
          -1檔口均有出租，每月租金為人民幣2萬元，B009-2
          檔口租期則至109年4月14日，每月租金為人民幣2萬4
          ,000元，且無證據顯示B009-2檔口於109年4月14日租
          期屆滿後有再續租，是此段期間之租金合計為人民幣
          15萬9,200元【（2萬×5）＋（2萬4,000×2）＋（2萬4,0
          00×14/30）＝15萬9,200】。至於此段期間之管理費，
          依原告所舉廣州羿丰置业有限公司白云世界皮具貿易
          中心收據、中國銀行網上銀行交易明細顯示，原告共
          計分4筆繳付，金額依序為人民幣1萬679.85元、人民
          幣1萬1,869.8元、人民幣1萬115.84元及1萬401.98元
          （見本院卷第187至188頁，經本院勘驗該交易明細與
          原告提出之操作該網路銀行錄影畫面顯示之頁面資料
          相符，見本院卷第272頁），合計為人民幣4萬3,067.
          47元（此亦為原告本訴主張之此期間管理費金額）。
          以前述租金收入扣除管理費後，餘額為人民幣11萬6,
          132.53元，平均每月為人民幣2萬3,226.506元，原告
          主張每月以人民幣1萬5,663.6元計算，未逾本院認定
          之金額，應予採計。
　　　⑶基上，108年6月6日至108年9月、109年2月至6月原告所
        應支付予被告之系爭檔口租金收益金額依序為人民幣1
        萬2,318元、人民幣1萬5,595.5元、人民幣1萬5,595.5
        元、人民幣1萬5,799元、人民幣1萬5,663.6元元、人民
        幣1萬5,663.6元、人民幣1萬5,663.6元、人民幣1萬5,6
        63.6元、人民幣1萬5,663.6元，合計為人民幣13萬7,62
        6元，被告就此依附加條款「男方和女方共有財產」約
        定反請求原告給付，即屬有據，且被告既得前開約定反
        請求原告給付此部分款項，則被告另依民法第179條規
        定反請求前開金額部分，即毋庸再予論述。
　　2.被告代墊款項部分
　　　被告主張為原告墊付貨款人民幣7萬3,396元、辦證費人民
      幣800元及代訂貨傭金人民幣3,672元，原告因此受有不當
      得利，為原告所否認，揆諸前揭說明，自應由被告負舉證
      責任。經查：
　　　⑴被告主張為原告墊付貨款人民幣7萬3,396元部分，無非
        係以被告於108年7月4日以通訊軟體LINE傳送手寫明細
        予原告為據，惟該手寫明細記載「5/24-5/31出國期間
        支出 衣服35694 包包72122 合計¥107816。品維微信轉
        給我及農行付貨款如下：5/28¥20000 5/29¥12300 5/26
        ¥2120（農行轉帳） 合計¥34420 ¥107816－¥34420＝7336
        （我中國銀行支出金額）」（見本院卷第107頁背面）
        ，無法由其內容看出係何人因何原因為何人支出何款項
        ，遑論證明是否確有其上所載款項之支出，尚無從逕認
        被告有代原告墊付貨款人民幣7萬3,396元。
　　　⑵被告主張為原告墊付辦證費人民幣800元，依被告所舉之
        LINE對話截圖顯示，原告前傳訊息稱「我這裡沒有人民
        幣你轉1500過來給我」，經被告將該對話截圖後於「萬
        歲家庭」群組中回傳，並標註原告稱「我轉費用¥1500
        給你－¥700辦證的＝還欠我¥800」（見本院卷第106頁）
        ，僅能證明被告有因原告要求轉帳而做數字上的計算，
        無從證被告確有匯款人民幣1,500元予原告，被告據此
        主張扣除辦證費後原告尚積欠人民幣800元，難認可採
        。
　　　⑶被告主張原告應支付代訂貨傭金人民幣3,672元乙節，依
        被告所舉之LINE對話截圖顯示，僅為兩造之女丁○○傳訊
        息稱「媽媽從6月到9月總共幫你進的包包每一件抽兩塊
        錢」、「六月136七月646八月1238九月1652」、、「總
        計3672人民幣」（見本院卷第106頁背面），惟此僅為
        丁○○之單方陳述，兩造是否有約定原告應就被告進貨支
        付傭金？若有，其計算方式及付款方式為何？被告實際
        進貨數量為何？均未經被告舉證，且該截圖亦未顯示原
        告有就丁○○提出數額予以承諾，被告主張原告積欠代訂
        貨傭金人民幣3,672元，亦無所憑。
　  3.綜上，被告依附加條款「男方和女方共有財產」約定反請
      求原告給付系爭檔口租金收益人民幣13萬7,626元，為有
      理由，被告依民法第179條規定反請求原告給付代墊款項
      及傭金部分，則未經被告舉證以實其說，難認可採。而被
      告以人民幣1元兌換新臺幣4.377元為換算標準（見本院卷
      第99、109頁），原告對此等匯率換算方式表示不爭執（
      見本院卷第218頁背面）。準此，被告反請求原告給付60
      萬2,389元（人民幣13萬7,626元×4.377＝新臺幣60萬2,389
      元，元以下點下四捨五入）暨反請求起訴狀繕本送達翌日
      即110年6月22日（見本院卷第113頁）起至清償日止按週
      年利率5%計算之利息，為有理由，逾此範圍，則屬無據，
      應予駁回。
五、綜上所述，原告依附加條款「甲○○所得」第1點約定請求被
    告移轉登記系爭房地予原告，為有理由，應予准許；原告另
    依附加條款「男方和女方共有財產」約定及民法第179條規
    定請求被告給付系爭檔口管理費52萬8,222元及法定遲延利
    息部分，則無理由，應予駁回，原告此部分之訴既經駁回，
    此部分之假執行聲請亦失所依據，應併予駁回。被告依附加
    條款「男方和女方共有財產」約定及民法第179條規定反請
    求原告給付94萬3,222元部分，則於60萬2,389元範圍內為有
    理由，應予准許，逾此範圍，則屬無據，應予駁回，被告就
    反請求部分陳明願供擔保，聲請宣告假執行，經核被告勝訴
    部分，合於法律規定，爰酌定相當之擔保金額宣告之，至被
    告敗訴部分，其假執行之聲請已失所附麗，應併予駁回。
六、本件判決基礎已臻明確，兩造其餘攻擊防禦方法及訴訟資料
    ，核於判決結果不生影響，爰不一一論駁，併予敘明。
七、訴訟費用負擔之依據：民事訴訟法第79條、家事事件法第51
    條。　　
中　　華　　民　　國　　111 　年　　3 　　月　　7 　　日
                    家事法庭    法　官　羅詩蘋
附表一：原告主張被告應負擔之檔口管理費明細
項次 日期       計算式及金額（人民幣）     金額  （新臺幣） 人民幣與新臺幣匯率換算標準  1 109年7月13日 B009-1管理費7萬339.89元＋B009-2管理費1萬6,224.28元＝2萬3,564.17元  1萬972元 1：4.285  2 109年9月8日 B009-1管理費4,204.54元＋B009-2管理費8,884.17元＝1萬6,224.28元  5萬7,329元 1：4.38  3 109年10月14日 B009-1管理費7,717.06元＋B009-2管理費8,175.31元＝1萬5,892.37元  6萬9,291元 1：4.36  4 109年11月10日 B009-1管理費9,463.59元＋B009-2管理費1萬99.87元＝1萬9,563.46元  8萬6,686元 1：4.431  5 109年12月22日 B009-1管理費9,459.37元＋B009-2管理費1萬80.44元＝1萬9,629.81元  8萬6,862元 1：4.425 合計   40萬1,140元  備註：被告應負擔金額為上開合計金額之半數即20萬570元（40萬1,140×1/2＝20萬570）     

附表二：原告主張被告應負擔之檔口管理費明細
項次     日期     計算式及金額（人民幣）     金額   （新臺幣） 人民幣與新臺幣匯率換算標準  1 109年2月至4月 （1萬679.85元＋1萬1,869.8元－收取租金1萬5,000元）×1/2＝3,774.825元  1萬6,383元 1：4.34  2 109年5月至6月 （1萬115.84元＋1萬401.98元－收取租金1萬元）×1/2＝5,258.91元  2萬2,448元 1：4.2685  3 110年1月18日 （8,563.94元＋9,040.4元）×1/2＝8,802.17元  3萬9,152元 1：4.448  4 110年3月3日 （1萬6,513.43元＋1萬7,886.45元）×1/2＝1萬7,199.94元  7萬6,230元 1：4.432  5 110年4月12日 （7,704.92元＋8,155.87元）×1/2＝7,930.395元  3萬4,925元 1：4.404  6 110年5月13日 （7,671.43元＋8,127.28元）×1/2＝7,899.355元  3萬4,757元 1：4.4  7 110年6月9日 （7,598.58元＋8,146.71元）×1/2＝7,872.645元  3萬4,695元 1：4.407  8 110年7月6日 （8,175.87元＋7,398.52元）×1/2＝1萬5,574.39元  3萬4,139元 1：4.384  9 110年8月9日 （8,175.87元＋7,843.92元）×1/2＝1萬6,019.79元  3萬4,923元 1：4.36 合計   32萬7,652元  備註：被告應負擔金額為上開合計金額全部。     

以上正本證明與原本無異。
如對本判決上訴，須於判決送達後20日內向本院提出上訴狀。
如委任律師提起上訴者，應一併繳納上訴審裁判費。
中　　華　　民　　國　　111 　年　　3 　　月　　8 　　日
                                書記官　黃雅慧